# 请教陈版：关于定向融资计划的入账

提问人：5566 时间：2021-04-21 08:05:07
陈版您好！请问企业在产权交易所发行的定向融资计划是属于什么性质的负债呢？是信托产品还是债券，会计处理应列入那个科目呢？谢谢！

回答人：chenyiwei
如果可以在一定范围内交易流通的，一般列为应付债券；否则列入长期应付款或者其他非流动负债处理。